臺灣臺北地方法院刑事判決　　　　　　 96年度簡上字第285號
上　訴　人　臺灣臺北地方法院檢察署檢察官
被　　　告　甲○○
上列上訴人因被告傷害案件，不服本院於民國96年5月21日所為
96年度簡字第1648號第一審刑事判決（聲請簡易判決處刑案號：
96年度偵字第6288號），提起上訴，本院管轄第二審之合議庭判
決如下：
    主  文
原判決撤銷。
甲○○傷害人之身體，處拘役參拾日，如易科罰金，以新臺幣壹
仟元折算壹日；減為拘役拾伍日，如易科罰金，以新臺幣壹仟元
折算壹日。
    事  實
一、甲○○與乙○○係夫妻，為家庭暴力防治法第3條第1款所定
    之家庭成員。甲○○於民國96年3月6日晚間10時許，在其等
    位於臺北市○○區○○路626號4樓之2住處，因故與乙○○
    發生口角爭執，甲○○竟憤而基於普通傷害之犯意，以徒手
    或腳踢之方式，接續毆打乙○○，致乙○○受有顏面外傷、
    胸挫傷及臀挫傷等傷害。
二、案經被害人乙○○訴由臺北市政府警察局信義分局報告臺灣
    臺北地方法院檢察署檢察官偵查後聲請簡易判決處刑。
    理  由
一、上開傷害之犯罪事實，迭據被告甲○○於警詢及偵、審中坦
    承不諱，核與被害人乙○○於警詢及偵查中之指訴相符，並
    有臺北市立聯合醫院忠孝院區驗傷診斷書附卷可稽，綜上足
    徵被告之任意性自白確與事實相符。從而本件事證明確，應
    依法論科。
二、按家庭暴力者，謂家庭成員間實施身體或精神上不法侵害之
    行為；家庭暴力罪者，謂家庭成員間故意實施家庭暴力行為
    而成立其他法律所規定之犯罪，家庭暴力防治法第2條第1項
    、第2項定有明文。本件被告與被害人乙○○間為夫妻關係
    ，渠等係家庭暴力防治法第3條第1款所定配偶之家庭成員。
    是核被告上開所為，係犯刑法第277條第1項之傷害罪，其上
    開犯行同時亦屬家庭暴力防治法第2條第2項之家庭暴力罪，
    惟因家庭暴力防治法之上開條文並無罰則規定，故此部分犯
    行應僅依刑法傷害罪之規定予以論罪科刑。被告基於單一傷
    害犯意，接續毆打被害人，核屬接續犯，為單純一罪。原審
    判決於審酌一切證據，及被告前曾因與被害人間因傷害案件
    ，經被害人告訴後復撤回告訴而經檢察官為不起訴處分確定
    ，竟又犯本件，惟犯罪後坦承犯行，然未與被害人達成和解
    及被害人所受傷勢，兼衡其犯罪之動機、手段、目的等一切
    情狀，量處被告拘役30日，並諭知易科罰金之折算標準，其
    認識用法均屬妥適，量刑亦屬適當；惟中華民國九十六年罪
    犯減刑條例經總統於96年7月4日公布，並自96年7月16日生
    效，本件犯罪時間在96年4月24日以前，合於上開減刑條例
    之規定，依法應予以減刑，原判決未及適用，容有未洽，是
    上訴人據此提起上訴，為有理由，本院應予撤銷改判。爰審
    酌原審所衡量之上開事項等，量處如主文所示之刑，並諭知
    易科罰金之折算標準，以示懲儆。又被告犯罪時間在96年4
    月24日前，合於減刑條件，應依中華民國96年罪犯減刑條例
    第2條第1項第3款、第7條、第9條之規定減其宣告刑二分之
    一，併諭知易科罰金之折算標準。被告於本院審理時雖求為
    緩刑之宣告，然本件被告不僅未與被害人和解，且前已有對
    被害人犯傷害之紀錄，俱如前述，是其再犯本件顯然不知警
    惕，自不宜為緩刑宣告，附此敘明。
據上論斷，應依刑事訴訟法第455條之1第1項、第3項、第369 條
第1項前段、第364條、第299條第1項前段，刑法第277條第1項、
第41條第1項前段，刑法施行法第1條之1，中華民國九十六年罪
犯減刑條例第2條第1項第3款、第7條、第9條，判決如主文。
本案經檢察官黃于真到庭執行職務。
中　　華　　民　　國　　96　　年　　8 　　月　　30　　日
 　　　　　       刑事第七庭審判長法　官  梁耀鑌
                                  法　官  吳冠霆
                                  法　官  許泰誠
以上正本證明與原本無異。
本判決不得上訴。
                                  書記官  劉麗英
中　　華　　民　　國　　96　　年　　8 　　月　　30　　日
附錄本案論罪科刑法條全文
中華民國刑法第277條
（普通傷害罪）
傷害人之身體或健康者，處 3 年以下有期徒刑、拘役或 1 千元
以下罰金。
犯前項之罪因而致人於死者，處無期徒刑或7年以上有期徒刑；
致重傷者，處3年以上10年以下有期徒刑。
